臺灣新北地方法院三重簡易庭民事判決
110年度重簡字第2267號
原      告  沈威霖  

被      告  李彥銘  


上列當事人間請求侵權行為損害賠償事件，本院於民國111年1月
27日言詞辯論終結，判決如下：
　　主　    文
一、被告應給付原告新臺幣（下同）23,070元。
二、原告其餘之訴駁回。
三、訴訟費用由被告負擔18％，餘由原告負擔。
四、本判決原告勝訴部分得假執行。
    事  實  及  理  由
一、原告主張：
　㈠被告李彥銘於民國109年11月5日1時43分許，在新北市○○區○○
    ○道0段0號前，與原告因細故發生爭吵，被告李彥銘徒手毆
    打沈威霖，致沈威霖受有頭部及臉部挫傷合併鼻出血之傷害
    。原告因頭部創傷，後又於新光吳火獅紀念醫院進行追蹤治
    療，經診斷為頭部外傷併腦震盪，並經告知需休息2週，共
    支出醫療費3,070元，為此爰依侵權行為法律關係提起本件
    訴訟，
　㈡茲請求項目如下：
　　⒈醫療費用：3,070元。
　　⒉工作損失：66,534元。
　　⒊精神慰撫金：60,000元。
　㈢聲明：被告應給付原告129,604元；原告願供擔保請准宣告假
    執行。
二、被告則以：
　　原告傷勢是雙方酒後造成的，我對原告很抱歉，但是當天是
    原告先挑釁我的。當天驗傷出來是擦挫傷還有流鼻血的狀況
    ，從事發的驗傷紀錄可知不是像原告說的有頭部外傷、腦震
    盪那麼嚴重。原告是隔一天才去新光醫院檢驗的，會不會為
    了要求賠償金誇大自己的傷勢。醫藥費我願意承擔，但是我
    不知道原告是否有一個月的薪資十幾萬的收入。慰撫金6萬
    元請求過高等語置辯，並聲明：請求駁回原告之訴。
三、本院之判斷：
　㈠原告主張前揭事實，業據提出新北市立聯合醫院乙種診斷書
    暨醫療費用收據、新光吳火獅紀念醫院乙種診斷證明書暨醫
    療費用收據等件為憑（本院卷第17至31頁），又被告前揭行
    為涉犯傷害罪，業經本院110年度簡字第3300號刑事判決處
    拘役20日，並得易科罰金確定在案，有上開刑事判決在卷可
    稽。被告則對於上開刑事判決認定之故意傷害行為並不爭執
    ，惟以前揭情詞置辯。
　㈡按因故意或過失，不法侵害他人之權利者，負損害賠償責任
    ；又不法侵害他人之身體或健康者，對於被害人因此喪失或
    減少勞動能力，或增加生活上之需要時，應負損害賠償責任
    ；不法侵害他人之身體、健康、名譽、自由、信用、隱私、
    貞操，或不法侵害其他人格法益而情節重大者，被害人雖非
    財產上之損害，亦得請求賠償相當之金額，民法第184條第1
    項前段、第193條第1項、第195條第1項前段分別定有明文。
    又當事人主張有利於己之事實者，就其事實有舉證之責任，
    民事訴訟法第277條前段亦有明定。
　㈢查本件被告對原告有侵權行為，已如前述，被告自應負損害
    賠償責任。茲就原告據以請求被告賠償之項目及金額逐項審
    酌如下：
　⒈醫療費用部分：
　　原告主張因本件傷害支出醫療費用3,070元業據其提出與其
    所述相符之醫療費用單據，被告對此費用支出亦不爭執，是
    其此部分所請，應予准許。
　⒉不能工作之損失部分：
　　原告主張因頭部外傷併腦震盪，經診斷後建議休養兩週，並
    因此受有66,534元之工作損失，固提出新光吳火獅紀念醫院
    乙種診斷證明書、新光銀行活儲帳戶明細等件為據（本院卷
    第21、33至43頁），惟查依本院職權調閱原告之稅務電子閘
    門所得調件明細表所示發給原告執行業務所得之所得稅扣繳
    單位名稱，與原告所提帳戶明細中轉帳單位並不相同，且給
    付總額亦不相符，是尚難認原告主張其平均每日薪資為4,15
    8元一情為真，故原告此部分所請尚乏所據，不應准許。
　⒊精神慰撫金部分：
　　按慰撫金之賠償其核給之標準固與財產上損害之計算不同，
    然非不可斟酌雙方身份資力與加害程度，核定相當之數額，
    （最高法院51年台上字第223 號判例意旨參照）。經本院依
    職權調取兩造109 年度稅務電子閘門財產所得調件明細表，
    斟酌兩造之身分、社會地位、資力、被告行為之侵害情節、
    原告所受傷害之程度，暨審酌原告因本件事故受傷於日常生
    活受影響情形及精神上所受痛苦等一切情狀，認為原告請求
    精神慰撫金60,000元，尚屬過高，本院認應以20,000元為適
    當，逾此部分之請求，應予駁回。
四、綜上所述，原告依據侵權行為之法律關係，請求被告應給付
    23,070元，為有理由，應予准許；逾此部分之請求，為無理
    由，應予駁回。
五、本判決原告勝訴部分，係依民事訴訟法第427條適用簡易程
    序所為被告敗訴之判決，爰依同法第389條第1項第3款規定
    職權宣告假執行。原告所為宣告假執行之聲請，僅在促使法
    院為此職權之行使，本院自不受其拘束，仍應逕依職權宣告
    假執行，惟此部分聲請既已依職權宣告，無再命原告提供擔
    保之必要，不另為准駁之諭知。
六、本件事證已臻明確，兩造其餘攻防方法及所提之證據，核與
    本件判決結果不生影響，毋庸逐一論述。
七、訴訟費用負擔依據：民事訴訟法第79條。
中    華    民    國   111    年    2     月    17    日
                  三重簡易庭  法  官  王凱俐
以上正本係照原本作成。
如不服本判決，應於送達後20日內，向本院提出上訴狀並表明上
訴理由，如於本判決宣示後送達前提起上訴者，應於判決送達後
20日內補提上訴理由書（須附繕本）。
如委任律師提起上訴者，應一併繳納上訴審裁判費。
中    華    民    國   111    年    2     月    17    日
                              書記官  林穎慧